<?xml version='1.0' encoding='utf-8'?>
<verb default="díláraigh" disambig="">
  <verbalNoun default="dílárú" />
  <verbalAdjective default="díláraithe" />
  <tenseForm default="díláraigh" tense="Past" dependency="Indep" person="Base" />
  <tenseForm default="díláraíomar" tense="Past" dependency="Indep" person="Pl1" />
  <tenseForm default="díláraíodar" tense="Past" dependency="Indep" person="Pl3" />
  <tenseForm default="díláraíodh" tense="Past" dependency="Indep" person="Auto" />
  <tenseForm default="díláraigh" tense="Past" dependency="Dep" person="Base" />
  <tenseForm default="díláraíomar" tense="Past" dependency="Dep" person="Pl1" />
  <tenseForm default="díláraíodar" tense="Past" dependency="Dep" person="Pl3" />
  <tenseForm default="díláraíodh" tense="Past" dependency="Dep" person="Auto" />
  <tenseForm default="díláraíodh" tense="PastCont" dependency="Indep" person="Base" />
  <tenseForm default="díláraínn" tense="PastCont" dependency="Indep" person="Sg1" />
  <tenseForm default="díláraíteá" tense="PastCont" dependency="Indep" person="Sg2" />
  <tenseForm default="díláraímis" tense="PastCont" dependency="Indep" person="Pl1" />
  <tenseForm default="díláraídís" tense="PastCont" dependency="Indep" person="Pl3" />
  <tenseForm default="díláraítí" tense="PastCont" dependency="Indep" person="Auto" />
  <tenseForm default="díláraíodh" tense="PastCont" dependency="Dep" person="Base" />
  <tenseForm default="díláraínn" tense="PastCont" dependency="Dep" person="Sg1" />
  <tenseForm default="díláraíteá" tense="PastCont" dependency="Dep" person="Sg2" />
  <tenseForm default="díláraímis" tense="PastCont" dependency="Dep" person="Pl1" />
  <tenseForm default="díláraídís" tense="PastCont" dependency="Dep" person="Pl3" />
  <tenseForm default="díláraítí" tense="PastCont" dependency="Dep" person="Auto" />
  <tenseForm default="díláraíonn" tense="PresCont" dependency="Indep" person="Base" />
  <tenseForm default="díláraím" tense="PresCont" dependency="Indep" person="Sg1" />
  <tenseForm default="díláraímid" tense="PresCont" dependency="Indep" person="Pl1" />
  <tenseForm default="díláraítear" tense="PresCont" dependency="Indep" person="Auto" />
  <tenseForm default="díláraíonn" tense="PresCont" dependency="Dep" person="Base" />
  <tenseForm default="díláraím" tense="PresCont" dependency="Dep" person="Sg1" />
  <tenseForm default="díláraímid" tense="PresCont" dependency="Dep" person="Pl1" />
  <tenseForm default="díláraítear" tense="PresCont" dependency="Dep" person="Auto" />
  <tenseForm default="díláróidh" tense="Fut" dependency="Indep" person="Base" />
  <tenseForm default="díláróimid" tense="Fut" dependency="Indep" person="Pl1" />
  <tenseForm default="dílárófar" tense="Fut" dependency="Indep" person="Auto" />
  <tenseForm default="díláróidh" tense="Fut" dependency="Dep" person="Base" />
  <tenseForm default="díláróimid" tense="Fut" dependency="Dep" person="Pl1" />
  <tenseForm default="dílárófar" tense="Fut" dependency="Dep" person="Auto" />
  <tenseForm default="díláródh" tense="Cond" dependency="Indep" person="Base" />
  <tenseForm default="díláróinn" tense="Cond" dependency="Indep" person="Sg1" />
  <tenseForm default="dílárófá" tense="Cond" dependency="Indep" person="Sg2" />
  <tenseForm default="díláróimis" tense="Cond" dependency="Indep" person="Pl1" />
  <tenseForm default="díláróidís" tense="Cond" dependency="Indep" person="Pl3" />
  <tenseForm default="dílárófaí" tense="Cond" dependency="Indep" person="Auto" />
  <tenseForm default="díláródh" tense="Cond" dependency="Dep" person="Base" />
  <tenseForm default="díláróinn" tense="Cond" dependency="Dep" person="Sg1" />
  <tenseForm default="dílárófá" tense="Cond" dependency="Dep" person="Sg2" />
  <tenseForm default="díláróimis" tense="Cond" dependency="Dep" person="Pl1" />
  <tenseForm default="díláróidís" tense="Cond" dependency="Dep" person="Pl3" />
  <tenseForm default="dílárófaí" tense="Cond" dependency="Dep" person="Auto" />
  <moodForm default="díláraíodh" mood="Imper" person="Base" />
  <moodForm default="díláraím" mood="Imper" person="Sg1" />
  <moodForm default="díláraigh" mood="Imper" person="Sg2" />
  <moodForm default="díláraímis" mood="Imper" person="Pl1" />
  <moodForm default="díláraígí" mood="Imper" person="Pl2" />
  <moodForm default="díláraídís" mood="Imper" person="Pl3" />
  <moodForm default="díláraítear" mood="Imper" person="Auto" />
  <moodForm default="díláraí" mood="Subj" person="Base" />
  <moodForm default="díláraímid" mood="Subj" person="Pl1" />
  <moodForm default="díláraítear" mood="Subj" person="Auto" />
</verb>
